【裁判字號】    95,台聲,560
【裁判日期】    950818
【裁判案由】    交還土地強制執行聲明異議
【裁判全文】
最高法院民事裁定              九十五年度台聲字第五六０號
    聲  請  人  甲 ○ ○
                乙 ○ ○
                丙 ○ ○
                丁○○○
上列聲請人因與戊○○間交還土地強制執行事件，聲明異議，對
於中華民國九十四年八月二十五日本院裁定（九十四年度台聲字
第七０五號），聲請再審，本院裁定如下：
    主  文
聲請駁回。
聲請程序費用由聲請人負擔。
    理  由
本件聲請人對於本院九十四年度台聲字第七０五號確定裁定，主
張有民事訴訟法第四百九十六條第一項第一款所定事由，對之聲
請再審，無非以：本件執行名義即台灣台北地方法院八十四年度
重訴字第六八五號確定判決主文第一項所載訴訟標的對於伊及其
他共同被告即高明財、高順、高張彩貴（下稱高明財等三人）必
須合一確定。故伊於執行法院聲明異議及對於執行法院駁回異議
之裁定提起抗告，對於抗告法院即台灣高等法院九十三年度抗字
第二七０八號裁定提起再抗告，對於抗告法院駁回再抗告之裁定
提起抗告暨對於最高法院九十四年度台抗字第一五０號裁定聲請
再審，其效力均應及於高明財等三人。乃原確定裁定違反強制執
行法第三十條之一、民事訴訟法第五十六條第一款規定及最高法
院二十年上字第一五二０號、二十一年抗字第三四六號判例意旨
，就伊對於最高法院九十四年度台抗字第一五０號裁定聲請再審
事件，未依職權調查當事人是否適格，未列高明財等三人為當事
人即逕予裁判；且未說明民事訴訟法第五十六條第一款與強制執
行法有何牴觸之處，即以本件屬強制執行之聲明異議事件，無上
開民事訴訟法規定之適用為由，駁回伊再審之聲請，適用法規顯
有錯誤云云，為其論據。
惟查聲請人前對於台灣高等法院九十三年度抗字第二七０八號裁
定提起再抗告，經該法院認所涉及之法律見解不具原則上之重要
性，其再抗告不應許可，則其再抗告為不合法，裁定予以駁回；
聲請人提起再抗告既非合法，即不生再抗告效力及於他人之問題
，其嗣後對於該裁定提起抗告，其抗告效力當亦不及於他人，此
與前訴訟程序訴訟標的對於聲請人以外之人是否應合一確定，核
屬二事。是本院九十四年度台抗字第一五０號裁定及原確定裁定
對於高明財等三人未予裁判，適用法規並無錯誤。聲請人對於原
確定裁定聲請再審，難謂有理由。
據上論結，本件聲請為無理由。依強制執行法第三十條之一、民
事訴訟法第九十五條、第七十八條，裁定如主文。
中    華    民    國  九十五  年    八    月   十八   日
                      最高法院民事第五庭
                          審判長法官  吳  啟  賓
                                法官  高  孟  焄
                                法官  謝  正  勝
                                法官  鄭  玉  山
                                法官  袁  靜  文
      本件正本證明與原本無異
                                      書  記  官
中    華    民    國  九十五  年    八    月  二十九  日
                                                      J


司法院資訊處製作；財團法人民間司法改革基金會備份。
